高雄高等行政法院簡易判決
                         　           100年度簡字第165號
原　　　告  徐國書
被　　　告　勞工保險局
代　表　人　陳益民  總經理
訴訟代理人  蕭淑敏
            蔣啟明
上列當事人間勞工保險條例事件，原告不服行政院勞工委員會中
華民國100年8月8日勞訴字第1000011999號訴願決定，提起行政
訴訟，本院判決如下：
    主  文
原告之訴駁回。
訴訟費用由原告負擔。
    事實及理由
一、事實概要：緣臺灣大福高科技設備股份有限公司（下稱臺灣
    大福公司）被保險人原告於民國98年6月11日以其因搬移鋁
    料造成腰部受傷，致罹患「下背痛、肌肉拉傷、雙足足底筋
    膜炎」，而於同年4月28日起至希拉亞骨科診所門診治療為
    由，具文向被告申請核退職災自墊醫療費用。案經被告審查
    結果，以原告所患並非職業傷病為由，於98年7月10日以保
    給醫字第09860536410號函否准原告所請。原告不服，向勞
    工保險監理委員會申請審議，經該會以98年12月8日98保監
    審字第3413號保險爭議審定書審定申請審議駁回，原告猶未
    甘服，提起訴願，遭行政院勞工委員會（下稱勞委會）以99
    年5月11日勞訴字第0980037804號訴願決定書將原審定及原
    處分撤銷，並命被告於2個月內另為適法之處分。嗣被告依
    據勞委會職業疾病鑑定委員會鑑定結果，以原告所患非屬職
    業疾病為由，於99年11月12日以保給醫字第09960755640號
    函核定不予給付。原告不服，向勞工保險監理委員會申請審
    議，經該會以100年4月6日100保監審字第0109號保險爭議審
    定書審定申請審議駁回，原告仍表不服，提起訴願，亦遭決
    定駁回，遂提起本件行政訴訟。
二、本件原告主張：
（一）原告目前任職於臺灣大福公司，擔任入貨及鋁料裁切管理
      人員，約自96年7月起，由於公司訂單滿檔，工作量大增
      ，加班已然是常態，工作性質雖為管理，但因現場人力不
      足，又有時間上的壓力，故搬運物品、鋁料等工作也是每
      日必需，導致原告腰部肌肉拉傷而需治療，亦因此造成腰
      痛之舊疾。迄至98年因公司人員裁減且強制休無薪假，原
      告始接受階段性門診治療，並依公司規定申請職業傷病門
      診單，但公司總務部門卻以不符職災條件為由不予發給，
      原告乃於98年6月1日向被告申請職業傷病門診單，亦遭被
      告以其業已分發職業傷病門診單予各個企業，要求原告回
      公司申請即可為由回絕，形成互踢皮球的情形。
（二）原告工作時常需彎腰及搬重物，重量為30公斤至112公斤
      不等，60公斤以上使用天車，60公斤以下為2人1組以雙手
      搬運，每日搬運約200次，距離約1公尺，此有勞工保險職
      業病職歷報告書可參，亦有當時一起工作之同事可資證明
      。被告事後向臺灣大福公司人事室詢問有關原告工作乙事
      ，但因人事室人員不在工作現場，故給予錯誤的答案，原
      告亦曾因此寄發存證信函。原告當時已有下背痛、肌肉拉
      傷等病情產生，但因工程進度急迫，故忍痛工作並未請假
      就醫。嗣於98年4月28日工事稍緩，開始至希拉亞骨科診
      所治療下背痛、肌肉拉傷、雙足足底筋膜炎等舊疾，爾後
      並至國立成功大學醫學院附設醫院（下稱成大醫院）就診
      （成大醫院為被告認定之職災鑑定醫學中心），經診治後
      確認為因職災引起之足底筋膜炎，乃開立醫生證明及被告
      認可之職業病門診單，被告卻僅憑文獻說明而否認原告確
      實因工作而引起職業傷病；另足底筋膜炎為急性拉傷或慢
      性拉傷皆可能引起之疾病，被告卻只說非外觀之事故及非
      職災，未免流於敷衍行事。
（三）關於文獻說明僅跑步會造成足底筋膜炎一事，勞委會職業
      疾病鑑定委員會亦針對此點駁回被告之說法，認為其解釋
      太過狹隘。原告工作內容非實際作業者無法體會，或許並
      不會有立即性或外傷的情形，但是長期如此確實會有受傷
      情形，鈞院可實地勘驗。被告特約醫師只憑文字斷定是否
      屬於職業病太過草率，原告亦因為如此造成長期性下背痛
      ，無法做激烈運動，甚至連慢跑都會造成強烈腰部酸痛，
      亦不得不放棄自身所喜好的一般運動，甚至連彎腰掃地或
      拖地都會感覺疼痛，此種痛苦不是只憑文字即可比擬。
（四）醫學鑑定原本就無法完全量化或數據化，又勞委會職業疾
      病鑑定委員會特約醫師並非門診醫師，亦非當事人，無法
      完全體會病患的痛楚，現今醫學很多問題無法解決，亦只
      能給予病患支持性療法，而無完整的藥物處理。原告確實
      因為工作上之原因造成腰部受傷，並造成常態性的疾病，
      此對於原告往後的工作或生活或多或少均會造成不便，難
      道要因為工作所造成之殘廢、死亡或重大疾病才算職災嗎
      ？按「本法所稱職業災害，謂勞工就業場所之建築物、設
      備、原料、材料、化學物品、氣體、蒸氣、粉塵等或作業
      活動及其他職業上原因引起之勞工疾病、傷害、殘廢或死
      亡。」勞工安全衛生法第2條第4項定有明文。可知職業災
      害即是因作業活動或職業上之原因所引起之疾病，或許程
      度上有所不同，但不能否定其為職業災害。難道原告會無
      緣無故罹患上述疾病嗎？其實只要詢問當時一起工作之同
      事是否與原告罹患相同疾病，即可得知原告工作之內容是
      否會直接造成傷害。
（五）按「行政機關應依職權調查證據，不受當事人主張之拘束
      ，對當事人有利及不利事項一律注意。」「行政機關為瞭
      解事實真相，得實施勘驗。勘驗時應通知當事人到場。但
      不能通知者，不在此限。」行政程序法第36條及第42條分
      別定有明文。查被告所屬人員於首次訪查時，並未通知原
      告到場，而僅詢問公司其他單位之人員，導致本件訪查報
      告內容皆對原告不利，而後續之行政救濟機關即勞工保險
      監理委員會、勞委會訴願審議委員會皆引用此份訪查報告
      作為書面審查之依據，故其所作出之決定當然無效。
（六）又專家委員會之決議往往不為法院採用，最常見者就是交
      通鑑定委員會之鑑定報告，此係因為交通鑑定委員會之鑑
      定報告雖可參考，惟法院仍應依事實來判決，有臺灣高雄
      地方法院100年度簡上第267號民事判決可參。再者，專家
      委員會之決議亦不一定合法或合憲，仍要依法律規定而定
      。雖職災最終認定機關為勞委會，但勞委會職業疾病鑑定
      委員會之組成，即使無違議事規則或組織合法，仍應依相
      關法令行事。本件係有關勞工職災認定之紛爭，自應依勞
      工安全衛生法相關規定進行判斷。此外，職業醫學科專科
      醫師僅係就病患受傷之嚴重程度作判定，至於事故是否在
      勞工作業場所發生，則無從得知，故職業醫學科專科醫師
      之判斷僅係供法院參酌之相關佐證之一，是否為職業病仍
      應依法律規定及事實作判斷，否則即會造成以醫師之專業
      推翻法律規定之情形。另是否可以請勞委會職業疾病鑑定
      委員會委員說明其認定本件非屬職災之理由，藉以判斷其
      理由是否充分符合勞工安全衛生法之規定。
（七）初診醫生是迄今唯一確實診斷過原告之醫生，而其餘有關
      勞工保險監理委員會及勞委會之認定，皆為書面審查，被
      告雖有派員到公司詢問，但並未詢問當事人或實際參與工
      作者，勞工保險監理委員會及勞委會僅得到公司大致之說
      明，但因公司說明部分對原告不利，確實會對上開二委員
      會產生一定之影響。本件唯有初診醫生之診斷證明及親自
      參與工作者之說明才得以參考，然被告、勞工保險監理委
      員會及勞委會卻揚棄上開2項證據，如此本末倒置，實在
      令人匪夷所思。又基於信賴保護原則，勞委會既委託成大
      醫院作職災認定，事後卻又自行推翻，豈非自打嘴巴，且
      讓辛勤工作之勞工不知所措，無法相信政府。成大醫院醫
      師依「職業醫學科專科醫師及地區教學醫院以上之醫院專
      科醫師開具職業病門診單辦法」開立證明，已屬公法上公
      權力之行使，而開具職業病門診單應屬廣泛之行政處分之
      執行。此外，原告經奇美醫院骨科醫師以電腦核磁共振診
      斷，已有腰部椎間盤突出之現象，後續的治療、復健與定
      期追蹤皆需持續進行，若病情惡化則需進行手術，而目前
      原告也持續回診中，本件訴訟若敗訴，日後將對原告權益
      之影響甚鉅，恐難彌補等情。並聲明求為判決訴願決定、
      審議判斷及原處分均撤銷；被告應依原告98年6月11日申
      請書作成核准退還原告職災自墊醫療費用400元之處分。
三、被告則以：
（一）本件原告以其因搬移鋁料造成腰部受傷，於98年4月28日
      起因「下背痛、肌肉拉傷、雙足足底筋膜炎」至希拉亞骨
      科診所門診治療，因其所屬投保單位臺灣大福公司以其所
      患不符職業傷害之認定，不願開具勞工保險職業傷病門診
      單，而由其自行申請核退職災自墊醫療費用。經被告調取
      原告於希拉亞骨科診所就診之病歷資料，並派員前往臺灣
      大福公司訪查，據該公司勞保經辦人蔡羽宸告稱原告係於
      95年3月2日到職，擔任入貨區管理人員一職，主要工作內
      容為進貨物料之登錄管理，平時頗少搬運物品，其自行就
      醫未有傷病請假，均正常上班，其曾於98年5月向該公司
      申請職災，但經審核不符合職災事故等語，嗣併全卷送請
      被告特約職業醫學科專科醫師審查，據醫理見解略以：此
      案並無發生任何事故（沒有任何拉傷），不是重體力工作
      者，不需跑步，因此足底筋膜炎不是職業病；下背痛、肌
      肉拉傷，無法認定為職業傷病。從而，被告於98年7月10
      日以保給醫字第09860536410號函否准原告所請核退職災
      門診自墊醫療費用。
（二）原告不服前揭核定，向勞工保險監理委員會申請審議，被
      告乃派員訪查原告，據原告告稱略以：「有關本人於95年
      3月2日至臺灣大福公司任職，擔任入貨區管理人員，詳細
      工作內容為部品出入貨管理及鋁材裁切與加工備料管理及
      執行，工作常須彎腰及搬重物，搬運物品項目為鋁料，搬
      運重量為30公斤至112公斤不等，60公斤以上使用天車，6
      0公斤以下2人1組共同搬運，搬運次數為每工作日200次，
      搬運距離約為1公尺。‧‧‧而本人於臺灣大福公司工作
      之前，曾在宏遠興業股份有限公司工作，從事巡視及機臺
      維修，該工作有足底因需巡視廠房而受到壓迫。」等語。
      被告復調取原告於成大醫院之病歷資料，併全案送請2位
      被告特約職業醫學科專科醫師審查，渠等審查意見分別為
      ：「不同意成大之意見，目前文獻上只有跑步與足底筋膜
      炎存在若干因果關係；下背痛、肌肉拉傷皆一般人尋常肌
      肉骨骼病痛，無法認定為職業病。」「足底筋膜炎不屬職
      業病，被保人（即原告）也未有急性明顯肌肉外傷之事故
      敘述及理學所見，故不屬職業傷害；又年資2年11個月，
      搬重情形勞資雙方及病歷有3種不同版本，也不足以認定
      為職業病。」又本件亦經勞工保險監理委員會特約專科醫
      師審查表示原告所患並非明確事故之發生所引起，非屬職
      業傷病。是該會於98年12月8日以98保監審字第3413號保
      險爭議審定書審定申請審議駁回。
（三）原告不服前開審定，向勞委會提起訴願，經該會以99年5
      月11日勞訴字第0980037804號訴願決定書將原處分及原審
      定撤銷，並命被告於2個月內另為適法之處分。理由略以
      ：「訴願人經其主治醫師診斷為所患屬職業相關，而勞工
      保險局及勞工保險監理委員會共4位特約專科醫師則咸認
      原告所患非屬職業病，‧‧‧本案既有爭議，原處分機關
      可依前揭職業災害勞工保護法第13條規定檢具相關資料送
      請本會職業疾病鑑定委員會鑑定後再論，以臻妥適。」等
      語。嗣被告將全案移請勞委會職業疾病鑑定委員會鑑定，
      據勞委會於99年10月29日以勞安3字第0990146451號函復
      鑑定結果為「非屬職業疾病」，被告遂於99年11月12日以
      保給醫字第09960755640號函否准原告所請核退職災自墊
      醫療費用。
（四）原告不服上開被告核定，再向勞工保險監理委員會申請審
      議，案經勞工保險監理委員會以：「被保險人所患之病症
      與其工作內容是否具有因果關係，涉及醫學專業領域之判
      斷，本案既經勞工保險局分別派員訪查申請人所屬投保單
      位之勞保經辦人，並恰訪申請人本人，彼等已詳為說明申
      請人工作情形、提供職歷報告書及出勤簿且有工作情形之
      照片，故有關其工作情形，無再行訪查之必要。且該局並
      洽調其就診之病歷資料，經該局及本會共4位特約職業醫
      學科醫師審查，咸認其所患非屬職業病，嗣後亦經勞委會
      職業疾病鑑定委員會各領域專家委員就申請人之罹病證據
      、罹病時序性、危害因子、暴露證據及個人因素等資料詳
      予研討後認定其所患『非屬職業疾病』。‧‧‧。末查，
      勞委會所公告修正之『增列勞工保險職業病種類項目』第
      3類物理性危害引起之疾病及其續發症，第3.5、3.6及3.7
      項規定在適用職業範圍、工作場所或作業造成之『長期彎
      腰負重所引起的腰椎間盤突出』、『長期工作壓迫引起的
      頸椎間盤突出』及『肌腱腱鞘炎』得視為職業病，惟申請
      人所患為『下背痛、肌肉拉傷、雙足足底筋膜炎』，與上
      述表列之疾病名稱不同，非屬該規定之適用情形；另該局
      補助之職業災害預防計畫中，個案之工作年資、詳細工作
      內容、負重情形、罹病時序及個人身體狀況等因素皆與申
      請人不盡相同，尚難比附援引認定申請人所患亦屬職業病
      。」等由，認定被告原核定並無不當，乃於100年4月6日
      以100保監審字第0109號保險爭議審定書審定申請審議駁
      回。
（五）原告不服審定結果，再向勞委會提起訴願，經勞委會以：
      「本案經勞保局及勞工保險監理委員會共4位職業醫學科
      專科醫師暨本會職業疾病鑑定委員會專家委員依據訴願人
      之申請書件、訪查內容、工作照片、就診病歷等資料，就
      其罹病證據、罹病時序性、危害因子、暴露證據及個人因
      素等詳予審查後咸認定其所患『非屬職業疾病』，該審查
      及鑑定結果自有其醫學專業上之論理依據，是勞保局核定
      訴願人所患非屬職業疾病，核定訴願人所請核退職災自墊
      醫療費用不予給付，原審定遞予維持，依法均無不合。」
      等由，於100年8月8日以勞訴字第1000011999號訴願決定
      書予以駁回在案。
（六）原告提起本件行政訴訟猶重執前詞，並無提出新事證。而
      本件經被告調取原告就診之希拉亞骨科診所及成大醫院病
      歷，並分別派員訪查原告所屬投保單位及原告本人，且全
      案相關資料經被告及勞工保險監理委員會之特約職業醫學
      科專科醫師先後共4次審查，咸認原告所患「下背痛、肌
      肉拉傷、雙足足底筋膜炎」非屬職業病；復經勞委會職業
      疾病鑑定委員會鑑定結果為非屬職業疾病。綜上，被告核
      定原告所請核退職災自墊醫療費用不予給付，依法並無不
      合等語，資為抗辯。並聲明求為判決駁回原告之訴。
四、本件如事實概要欄所載之事實，業據兩造分別陳明在卷，復
    有門診自墊醫療費用核退申請書、希拉亞骨科診所診斷證明
    書、被告98年7月10日保給醫字第09860536410號函、99年11
    月12日保給醫字第09960755640號函、勞工保險監理委員會9
    8年12月8日98保監審字第3413號保險爭議審定書、100年4月
    6日100保監審字第0109號保險爭議審定書、勞委會99年10月
    29日勞安3字第0990146451號函、99年5月11日勞訴字第0980
    037804號訴願決定書及100年8月8日勞訴字第1000011999號
    訴願決定書等影本附原處分卷（第1、3、22、97、76、120
    、92、83、130頁）可稽，洵堪認定。本件兩造之爭點為原
    告罹患「下背痛、肌肉拉傷、雙足足底筋膜炎」是否屬職業
    疾病？其向被告申請核退職災自墊醫療費用，被告核定不予
    給付，是否適法？茲分述如下：
（一）按「被保險人因執行職務而致傷害者，為職業傷害。被保
      險人於勞工保險職業病種類表規定適用職業範圍從事工作
      ，而罹患表列疾病者，為職業病。」「被保險人因執行職
      務而罹患中央主管機關依據勞工保險職業病種類表第8類
      第2項規定核定增列之職業病種類或有害物質所致之疾病
      ，為職業病。」「被保險人罹患之疾病，經行政院勞工委
      員會職業疾病鑑定委員會鑑定為執行職務所致者，為職業
      病。」勞工保險被保險人因執行職務而致傷病審查準則第
      3條、第19條及第20條分別定有明文。
（二）查，職業傷病之認定，涉及專業醫理之判斷，是否屬職業
      災害有疑義時，應經醫師診斷是否為職業上原因引起，再
      據以論斷。本件原告雖主張其所患「下背痛、肌肉拉傷、
      雙足足底筋膜炎」屬職業疾病所致，其自98年4月28日至
      同年6月6日，至希拉亞骨科診所門診治療，申請核退職災
      自墊醫療費用400元，案經被告審查結果，以原告所患並
      非職業傷病為由，核定不予給付，被告只說非外觀之事故
      及非職災，未免流於敷衍行事云云。然查，原告於98年4
      月28日至同年6月6日起因「下背痛、肌肉拉傷、雙足足底
      筋膜炎」至希拉亞骨科診所門診治療，因其所屬投保單位
      臺灣大福公司以其所患不符職業傷害之認定，不願開具勞
      工保險職業傷病門診單，而由其自行申請核退職災自墊醫
      療費用，經被告調取原告在希拉亞骨科診所就診之病歷資
      料，並派員前往臺灣大福公司訪查，據該公司勞保經辦人
      蔡羽宸稱：原告係於95年3月2日到職，擔任入貨區管理人
      員一職，主要工作內容為進貨物料之登錄管理，平時頗少
      搬運物品，其自行就醫未有傷病請假，均正常上班，其曾
      於98年5月向該公司申請職災，但經審核不符合職災事故
      等語；嗣經被告將上開資料送請被告特約職業醫學科專科
      醫師審查結果認：此案並無發生任何事故（沒有任何拉傷
      ），不是重體力工作者，不需跑步，因此足底筋膜炎不是
      職業病；下背痛、肌肉酸痛乃一般民眾十分尋常普通的問
      題，不足以認定為職業傷病等語；從而，被告以98年7月1
      0日保給醫字第09860536410號函就原告所請核退職災門診
      自墊醫療費用，核定不予給付等情，此有臺灣大福公司職
      災傷害認定申請書、希拉亞骨科診所診斷證明書、98年6
      月26日希拉亞勞字第098062601號函、被告98年6月23日保
      給醫字第09860479841號函、98年7月2日業務訪查訪問紀
      錄、特約醫師審查意見及98年7月10日保給醫字第0986053
      6410號函等影本附原處分卷（第1、3、4、9、12、21、22
      頁）足稽。
（三）又查，原告不服被告上開不予給付之處分，向勞工保險監
      理委員會申請審議，被告乃派員訪查原告，據原告稱：「
      有關本人於95年3月2日至臺灣大福公司任職，擔任入貨區
      管理人員，詳細工作內容為部品出入貨管理及鋁材裁切與
      加工備料管理及執行，工作常須彎腰及搬重物，搬運物品
      項目為鋁料，搬運重量為30公斤至112公斤不等，60公斤
      以上使用天車，60公斤以下2人1組共同搬運，搬運次數為
      每工作日200次，搬運距離高約為1公尺。．．．而有關本
      人事故發生詳細之經過情形為長期工作所導致，而與執行
      職務有關，．．．而本人於臺灣大福公司工作之前，曾在
      宏遠興業股份有限公司工作，從事巡視及機臺維修，該工
      作有足底因需巡視廠房而受到壓迫。」等語，被告復調取
      原告於成大醫院之病歷資料，併全案送請2位被告特約職
      業醫學科專科醫師審查，渠等審查意見分別為：「不同意
      成大（醫院）之意見，目前文獻上只有跑步與足底筋膜炎
      存在若干因果關係；下背痛、肌肉拉傷皆一般人尋常肌肉
      骨骼病痛，無法認定為職業病。」「足底筋膜炎不屬職業
      病，被保人（即原告）也未有急性明顯肌肉外傷之事故敘
      述及理學所見，故不屬職業傷害；又年資2年11個月，搬
      重情形勞資雙方及病歷有3種不同版本，也不足以認定為
      職業病。」等語，是勞工保險監理委員會乃依其特約專科
      醫師審查結果，認原告所患非屬職業傷病，而以98年12月
      8日98保監審字第3413號保險爭議審定書駁回原告之申請
      審議等情，亦有被告所屬臺南市辦事處98年8月3日業務訪
      查紀錄、勞工保險職業病職歷報告書、現場照片、成大醫
      病患診療資料摘錄表、病歷、被告特約職業醫學科專科醫
      師審查意見、勞工保險監理委員會98年12月8日98保監審
      字第3413號保險爭議審定書等影本附原處分卷（第42、59
      -64、66、67-70、73、75、76頁）為憑。
（四）再查，原告不服前開審定，向勞委會提起訴願，經該會以
      ：「訴願人經其主治醫師診斷為所患屬職業相關，而勞工
      保險局及勞工保險監理委員會共4位特約專科醫師則咸認
      原告所患非屬職業病，‧‧‧本案既有爭議，原處分機關
      可依前揭職業災害勞工保護法第13條規定檢具相關資料送
      請本會職業疾病鑑定委員會鑑定後再論，以臻妥適。」為
      由，而以99年5月11日勞訴字第0980037804號訴願決定書
      將原處分及原審定撤銷，並命被告於2個月內另為適法之
      處分；嗣被告將全案移請勞委會職業疾病鑑定委員會鑑定
      ，據勞委會於99年10月29日以勞安3字第0990146451號函
      復鑑定結果為「非屬職業疾病」，被告遂以99年11月12日
      保給醫字第09960755640號函就原告所請核退職災自墊醫
      療費用核定不予給付等情，此有勞委會99年5月11日勞訴
      字第0980037804號訴願決定書、99年10月29日勞安3字第0
      990146451號函、被告99年5月19日保給醫字第0991011777
      0號函、99年11月12日保給醫字第09960755640號函等影本
      附原處分卷（第83、92、88、97頁）可參。綜上，本件既
      經被告及勞工保險監理委員會特約專科醫師之醫理見解，
      咸認原告所患「下背痛、肌肉拉傷、雙足足底筋膜炎」非
      屬職業病，且前開醫理見解已就原告所患非屬職業病作出
      必要之說明，查相關審查程序未有違法之處，自應予以尊
      重。復按「行政院勞工委員會（以下簡稱本會）為鑑定勞
      工職業疾病，依本會組織條例第24條規定，設職業疾病鑑
      定委員會（以下簡稱本委員會）。」「本委員會置主任委
      員1人，由本會主任委員指定本會人員兼任之；並置委員9
      人至15人，由本會主任委員遴聘左列人員兼任之。一、本
      會及行政院衛生署代表各1人。二、職業疾病專門醫師5人
      至10人。三、職業衛生專家1人至2人。四、有關法律專家
      1人。」「本委員會之任務如左：一、直轄市、縣（市）
      政府認定困難之職業疾病鑑定事項。二、勞雇之一方對直
      轄市、縣（市）政府之認定結果有異議之職業疾病鑑定事
      項。三、勞工保險機構審定時發生疑義之職業疾病鑑定事
      項。四、其他有關職業疾病鑑定事項。」「本會收受職業
      疾病鑑定申請案件時，應即將有關資料送請委員作書面審
      查。鑑定結果以各委員書面審查意見相同者達四分之三以
      上，決定之。未能依前項做成鑑定結果時，由本會送請各
      委員作第二次書面審查。第二次書面審查結果，以各委員
      意見相同者達三分之二以上，決定之。第二次書面審查未
      能做成鑑定結果時，由本委員會主任委員召集全體委員開
      會審查。開會審查時，委員對於鑑定之意見不一致者，由
      各委員以無記名投票，過半數之同意決定之。」行政院勞
      工委員會職業疾病鑑定委員會組織規程第1條、第2條第1
      項、第3條及第4條分別定有明文。準此，勞委會職業疾病
      鑑定委員會所為之鑑定既係法定組織基於法律所賦予之權
      限，並根據醫學專業所為之合議制決定，此專業判斷除有
      明顯違法之情形外，應予尊重。本件原告之症狀既經勞委
      會職業疾病鑑定委員會各領域專家委員就原告之罹病證據
      、罹病時序性、危害因子、暴露證據及個人因素等資料詳
      予研討後認定其所患非屬職業疾病，且按勞委會所公告修
      正之「增列勞工保險職業病種類項目」第3類物理性危害
      引起之疾病及其續發症，第3.5、3.6及3.7項規定在適用
      職業範圍、工作場所或作業造成之「長期彎腰負重所引起
      的腰椎間盤突出」「長期工作壓迫引起的頸椎間盤突出」
      及「肌腱腱鞘炎」得視為職業病，惟原告所患為「下背痛
      、肌肉拉傷、雙足足底筋膜炎」，核與上述表列之疾病名
      稱不同，亦非屬該規定之職業病。益證本件原告所患「下
      背痛、肌肉拉傷、雙足足底筋膜炎」非屬職業傷病。
（五）綜上所述，原處分認原告所患症狀非屬職業傷病，乃就原
      告核退職災自墊醫療費用之申請核定不予給付，並無違誤
      ，審議判斷、訴願決定予以維持，並無不合。原告起訴意
      旨求為撤銷，並請求被告應依原告98年6月11日申請書作
      成核准退還原告職災自墊醫療費用400元之處分，為無理
      由，應予駁回。又本件事證已臻明確，兩造其餘攻擊防禦
      方法，核與本件判決結果不生影響，爰不逐一論述，併此
      敘明。另本件係適用簡易訴訟程序，爰不經言詞辯論逕為
      判決。
五、據上論結，本件原告之訴為無理由，依行政訴訟法第233條
    第1項、第236條、第98條第1項前段，判決如主文。
中　　華　　民　　國　　100　 年　　12　　月　　5　　 日
              高雄高等行政法院第三庭
                                法官　李　協　明
以上正本係照原本作成。
如不服本判決，應於判決送達後20日內向本院提出上訴書狀，其
未表明上訴理由者，應於提起上訴後20日內向本院提出上訴理由
書（須按對造人數附繕本）；如於本判決宣示或公告後送達前提
起上訴者，應於判決送達後20日內補提上訴理由書（須附繕本）
。未表明上訴理由者，逕以裁定駁回。
中　　華　　民　　國　　100　 年　　12　　月　　5　　 日

　　　　　　　　　　　　　　　書記官  周  良  駿
附註:
行政訴訟法第235條（第1項、第2項）:
對於適用簡易程序之裁判提起上訴或抗告，須經最高行政法院之
許可。
前項許可，以訴訟事件所涉及之法律見解具有原則性者為限。